Contact

tiagoprandi@gmail.com

www.linkedin.com/in/tiagoprandi-64168313a (LinkedIn)

Top Skills

Advertising
Art Direction
Digital Marketing

Tiago Prandi

Fundador da Indoors - Gestão de Propriedades Lisbon, Lisbon, Portugal

Summary

Nascido em Santos, litoral de São Paulo, passou a juventude entre estas duas grandes cidades, Santos para o lazer e São Paulo para estudar e trabalhar.

Antes de concluir a Universidade já trabalhava na Publicis como Assistente de Arte. Com a conclusão do curso, começou a formação de Diretor de Arte.

Ainda no Brasil, passou pela Duda Mendonça onde os resultados dos trabalhos chamaram a atenção da Brandia Central em Lisboa e a primeira proposta de mudança de país foi aceite.

No novo desafio trabalhou na Brandia Central, BBDO, McCann, Ogilvy e finalmente aterrou na JWT.

Desde que chegou a Portugal teve o privilégio de trabalhar para algumas das maiores contas do país, tendo conquistado diversos prémios nacionais e internacionais. E ainda ser júri em alguns trabalhos criativos no CRESTA Internacional Advertising Awards.

Em maio de 2019 aceitou o desafio em criar a Indoors.pt, uma empresa de Gestão em Alojamento Local, com uma visão diferente entre Proprietário, Hóspede e Gestor.

Com 43 anos é apaixonado pela criatividade e pelas duas filhas.

indoors.pt https://www.behance.net/tiago-prandi

Experience

Indoors - Gestão de Propriedades Fundador 2019 - Present (1 year) Lisboa e Região, Portugal

Wunderman Thompson Portugal Senior Art Director April 2017 - Present (3 years 3 months)

J. Walter Thompson Lisbon Senior Art Director April 2017 - Present (3 years 3 months)

Indoors - Gestão de Alojamento Local Fundador June 2019 - Present (1 year 1 month) Lisboa

Ogilvy Portugal Senior Art Director December 2014 - April 2017 (2 years 5 months)

Education

FAAP-SP Faculdade Armando Álvares Penteado Bacharelado, Relações Públicas, Publicidade e Comunicação Aplicada